臺灣桃園地方法院交通事件裁定　　　　 96年度交聲字第822號
異　議　人
即受處分人　甲○○
原處分機關　交通部公路總局新竹區監理所桃園監理站
上列異議人即受處分人因違反道路交通管理處罰條例案件，對於
原處分機關民國96年11月26日以桃監裁罰字第裁52－ZDC064675
號違反道路交通管理事件裁決書所為之處分，聲明異議，本院裁
定如下：
    主    文
原處分撤銷。
甲○○汽車駕駛人，行駛於高速公路，不遵高速公路及快速公路
交通管制規則，而未保持安全距離，處罰鍰新臺幣參仟元，並記
違規點數壹點。
    理    由
一、原處分機關意旨略以：本件異議人即受處分人甲○○於民國
    96年9 月1 日上午9 時44分許，駕駛車牌號碼3376一DL號自
    用一般小客車，行經國道一號公路北上272.8 公里處，為內
    政部警政署國道公路警察局第四警察隊新市分隊警員以測速
    系統採證異議人行車時速為94公里，依據高速公路及快速道
    路交通管制規則第6 條規定，應與前車保持47公尺以上之行
    車安全距離，該車與前車實際距離不足，警員以異議人違反
    道路交通管理處罰條例第33條第1 項第2 款「汽車行駛高速
    公路未依規定與前車保持安全距離」為由舉發，並填製內政
    部警政署國道公路警察局公警局交字第ZDC064675 號舉發違
    反道路交通管理事件通知單，經異議人在應到案期限內向交
    通部公路總局新竹區監理所桃園監理站（下稱原處分機關）
    陳述意見，原處分機關查證後，認違規屬實，於96年11月26
    日以桃監裁罰字第裁52－ZDC064675 號裁決書裁處罰鍰新臺
    幣（下同）3000元。
二、本件異議意旨略以：因前車突降速，異議人因車速未達時速
    100 公里，無法向左車道超車，只有向右試轉出同一車道，
    避免發生車子追撞，爰聲明異議等語。
三、按「交通法庭認為聲明異議有理由，或聲明異議雖無理由而
    原處分不當或違法者，應以裁定將原處分經聲明異議部分撤
    銷，並自為裁定，但因原處分機關無管轄權而撤銷之者，應
    移送有管轄權之機關。」，道路交通案件處理辦法第20條定
    有明文；次按「汽車行駛於高速公路、快速公路或設站管制
    之道路，不遵使用限制、禁止、行車管制及管理事項之管制
    規則而有下列行為者，處汽車駕駛人新臺幣3000元以上6000
    元以下罰鍰：二、未保持安全距離。」，「汽車駕駛人有下
    列各款所列條款之一者，除依原條款處罰鍰外，並予記點：
    一、有第33條第1 項、第2 項、第38條第1 項、第40條、第
    45條、第47條第1 款至第3 款、第48條、第49條或第60條第
    1 項、第2 項第1 款、第2 款情形之一者，各記違規點數1
    點。」，道路交通管理處罰條例第33條第1 項第2 款、第63
    條第1 項第1 款分別定有明文。
四、經查：
  (一)異議人於96年9 月1 日上午9 時44分許，駕駛車號3376一DL
    號自用一般小客車，行經國道一號公路北上272.8 公里處，
    為內政部警政署國道公路警察局第四警察隊新市分隊警員以
    測速系統採證行車時速為94公里，與前車實際距離明顯不足
    ，以「汽車行駛高速公路未依規定與前車保持安全距離」為
    由舉發，並填製內政部警政署國道公路警察局公警局交字第
    ZDC064675 號舉發違反道路交通管理事件通知單，經異議人
    在應到案期限內向原處分機關陳述意見，原處分機關查證後
    ，認違規屬實，於96年11月26日以桃監裁罰字第裁52－ZDC0
    64675 號裁決書裁處罰鍰3000元之事實，有違規採證照片1
    張、光碟1 片、舉發違反道路交通管理事件通知單及裁決書
    各1 份附卷可稽。
  (二)異議人於本院調查中固坦承有於上開時間行經國道一號公路
    北上272.8 公里處未保持安全距離等情，惟辯稱：當時因前
    車突降速，我的速度未達100 公里，只有往右避免追撞云云
    。經查，異議人於上開時、地與前車未保持安全距離之情形
    ，業經證人即舉發本件違規之國道公路警察局第四警察隊新
    市分隊警員丙○○於本院調查中具結證稱：當天是由我和乙
    ○○警員共同舉發，當時我們先在天橋上面目測，觀察100
    多公尺後，才開單取締，異議人的車輛確實未與前車沒有保
    持安全距離，照片中道路上的橫虛線是要讓用路人清楚要保
    持多少安全距離，1 個橫格是10公尺，而我們當時也有全程
    錄影，如果前車有煞車或變換車道的情形，我們不會取締，
    車流量較大的地點爭議比較大，所以我們都選擇非都會區車
    流量比較小、比較正常的路段取締以避免爭議等語明確，再
    參證人丙○○所提供錄有本件舉發過程之光碟，光碟內容係
    異議人駕駛3376- DL號自小客車，約在上午9 時45分44秒出
    現在畫面右下角，當時其車輛與前車之距離約為25公尺（以
    車道實線為4 公尺，虛線部分為6 公尺計算），異議人的自
    小客車與前車約略保持在上開距離直到離開畫面，自畫面中
    看不出異議人前車有突然降速的情形，業經本院當庭勘驗舉
    發光碟屬實，並有採證照片在卷可參，並無異議人辯稱前車
    突然降速之情形。再者，倘如異議人於本院調查時所辯：當
    時係因前車突降速，我才右偏，時間很快，只有1 、2 秒而
    已等語屬實，衡情異議人應予減速以拉大與前車間之距離，
    以策安全，惟異議人當時之行車時速為94公里，已接近最高
    速限，且自上開錄影畫面中，異議人的車輛均緊隨前車，保
    持一定之距離，顯非如異議人所稱前車突然降速，以致無法
    保持安全距離之情形，故異議人上開所辯，難為本院所採。
    末查，異議人經警舉發時，行車時速為94公里，依據高速公
    路及快速公路交通管制規則第6 條規定，汽車行駛高速公路
    及快速公路，前後兩車間之行車安全距離，在正常天候狀況
    下，小型車之車輛速率之每小時公里數值除以2 ，單位為公
    尺，故異議人至少應與前車保持安全距離為47公尺，惟異議
    人僅距離前車約25公尺，已違反上開規定，未予保持安全距
    離，異議人違規事實堪以認定。
五、綜上所述，異議人駕駛自用小客車於於96年9 月1 日早上9
    時44分許，行經國道一號公路北上272.8 公里處，未依規定
    與前車保持安全距離之違規事證明確，原處分機關據以裁處
    異議人罰鍰3000元，固非無見，然原處分機關漏未依據道路
    交通管理處罰條例第63條第1 項第1 款並記違規點數1 點，
    自有未洽，是本件異議雖無理由，然原處分既有違法之處，
    即屬不能維持，仍應由本院將原處分撤銷，並自為裁定如主
    文第2 項所示。
六、據上論斷，道路交通案件處理辦法第20條前段，道路交通管
    理處罰條例第33條第1 項第2 款、第63條第1 項第1 款，裁
    定如主文。
中　　華　　民　　國　　96　　年　　12　　月　　31　　日
                      臺灣桃園地方法院交通法庭
                            法  官  蘇昭蓉
以上正本證明與原本無異。
如不服本裁定，應於裁定送達後5 日內向本院提出抗告狀。
　　　　　　　　　　　　　　　書記官　  韓若玉
中　　華　　民　　國　　96　　年　　12　　月　　31　　日
